臺灣嘉義地方法院刑事判決　　　　　　　　94年度訴字第85號
公　訴　人　臺灣嘉義地方法院檢察署檢察官
被　　　告　甲○○
上列被告因違反毒品危害防制條例案件，經檢察官提起公訴（93
年度毒偵字第1423號），及臺灣花蓮地方法院檢察署檢察官移送
併案審理（94年度毒偵字第247號），本院合議庭裁定由受命法
官獨任行簡式審判程序，判決如下：
    主  文
甲○○連續施用第一級毒品，累犯，處有期徒刑壹年貳月。扣案
之海洛因壹包（海洛因驗餘淨重零點零陸公克）沒收銷燬之；上
開毒品外包裝袋壹個及注射針筒壹支，均沒收。
    事  實
一、甲○○前因違反毒品危害防制條例案件，經臺灣花蓮地方法
    院判處應執行有期徒刑10月確定，於91年9月22日執行完畢
    。又前因施用毒品案件，經臺灣花蓮地方法院以89年度毒聲
    字第583號裁定送觀察、勒戒後，認有繼續施用毒品傾向，
    經該院以89年度毒聲字第898號裁定令入戒治處所施以強制
    戒治1年，嗣經該院以90年度毒聲字第434號裁定停止強制戒
    治，所餘期間付保護管束，於90年5月31日停止處分出監，
    並於90年9月17日保護管束期滿未經撤銷，以執行完畢論。
    猶不知悔改，於強制戒治執行完畢釋放後，5年內再基於施
    用第1級毒品海洛因之概括犯意，自93年10月11日某時起至
    同年11月19日凌晨3時20分許止，連續在嘉義縣大林鎮○○
    路80號之居所地內，以將第1級毒品海洛因加水後，用針筒
    吸入注射身體之方式，施用第1級毒品海洛因多次。嗣分別
    於同年10月11日14時30分許，在雲林縣斗南鎮○○路與大同
    路口為警查獲，並於同日經警採尿送鑑，呈嗎啡陽性反應；
    於同年11月20日17時50分許，在嘉義縣民雄鄉○○路○段326
    之8號前為警查獲，扣得其所有供施用之海洛因1包及注射針
    筒1支，並於同日19時35分許，經員警採尿送驗，呈嗎啡陽
    性反應。
二、案經嘉義市警察局第一分局報請臺灣嘉義地方法院檢察署檢
    察官偵查起訴，暨雲林縣警察局移送臺灣雲林地方法院檢察
    署呈請臺灣高等法院臺南分院檢察署令轉臺灣花蓮地方法院
    檢察署檢察官偵查移送併案審理，經本院合議庭裁定由受命
    法官獨任行簡式審判程序。
    理  由
一、訊據被告甲○○對於在上揭時地連續施用第1級毒品海洛因
    多次之犯行，於本院準備程序及審理時均坦承不諱，且被告
    於93年10月11日及同年11月20日19時35分許，分別經員警採
    尿送驗，均呈嗎啡陽性反應，並有行政院衛生署管制藥品管
    理局檢驗成績書及尿液送驗姓名對照表、雲林縣衛生局煙毒
    尿液檢驗成績書及尿液送檢真實姓名對照表各1紙附卷可稽
    。且扣案疑似海洛因之白粉1包，經送鑑定結果確含有海洛
    因成分，海洛因驗餘淨重合計0.06公克，此有法務部調查局
    93年12月20日調科壹字第180001914號鑑定通知書1份在卷足
    憑，復有被告所有供施用之第一級毒品海洛因1包及注射針
    筒1支扣案可資佐證，足認被告之自白與事實相符。此外，
    被告前因施用毒品案件，經臺灣花蓮地方法院以89年度毒聲
    字第583號裁定送觀察、勒戒後，認有繼續施用毒品傾向，
    經該院以89年度毒聲字第898號裁定令入戒治處所施以強制
    戒治1年，嗣經該院以90年度毒聲字第434號裁定停止強制戒
    治，所餘期間付保護管束，於90年5月31日停止處分出監，
    並於90年9月17日保護管束期滿未經撤銷，以執行完畢論，
    有臺灣高等法院被告全國前案紀錄表1份附卷可稽，足見被
    告確係在強制戒治執行完畢釋放後，5年內再犯施用第1級毒
    品犯行甚明。本件事證明確，被告施用毒品之犯行堪予認定
    。
二、核被告所為，係犯毒品危害防制條例第10條第1項之施用第1
    級毒品罪。被告持有第1級毒品海洛因進而施用之，其持有
    之低度行為應為施用之高度行為所吸收，不另論罪。被告前
    後多次施用第1級毒品海洛因之犯行，時間緊接，犯罪構成
    要件相同，顯係基於概括犯意反覆為之，為連續犯，應論以
    一罪，並加重其刑。又被告前因違反毒品危害防制條例案件
    ，經臺灣花蓮地方法院判處應執行有期徒刑10月確定，於91
    年9月22日執行完畢，此有臺灣高等法院被告全國前案紀錄
    表1份在卷可參，其於受有期徒刑之執行完畢後，5年以內再
    犯本件有期徒刑以上之罪，為累犯，應依刑法第47條規定，
    遞加重其刑。至被告移送併案審理部分之93年10月11日犯行
    ，原在起訴之範圍，本院自得併予審理，應併敘明。爰審酌
    被告前因施用毒品犯行，經強制戒治執行完畢，猶不思藉機
    徹底戒除施用毒品之惡習，猶故態復萌，再次施用毒品，惟
    其施用毒品係自戕行為，並未因此而危害他人，所生損害不
    大，暨本件施用毒品之手段、次數，其犯後坦承犯行態度良
    好等一切情狀，量處如主文所示之刑。又扣案之海洛因1包
    ，海洛因驗餘淨重合計0.06公克，係屬毒品危害防制條例所
    稱之第1級毒品，應依毒品危害防制條例第18條第1項前段之
    規定，宣告沒收銷燬之；而扣案之前開毒品外包裝袋1個及
    注射針筒1支，係被告所有供犯罪所用之物，業據被告供承
    在卷，爰依刑法第38條第1項第2款規定宣告沒收。至扣案之
    香煙1支，雖係被告所有，惟非供本件犯罪所用之物，業據
    被告供述在卷，是既無證據證明係被告供犯罪所用之物，爰
    不併予諭知沒收。
據上論斷，應依刑事訴訟法第273條之1第1項、第299條第1項前
段，毒品危害防制條例第10條第1項、第23條第2項、第18條第1
項前段，刑法第11條前段、第56條、第47條、第38條第1項第2款
，判決如主文。
本案經檢察官廖素琪到庭執行職務。
中　　華　　民　　國　　94　　年　　8 　　月　　31　　日
                    刑事第三庭  法  官  卓春慧
上列正本證明與原本無異。
如不服本判決，應於判決送達後10日內向本院提出上訴狀（應附
繕本）。
中　　華　　民　　國　　94　　年　　8 　　月　　31　　日
                                書記官  江芳耀
附錄論罪科刑法條全文：
毒品危害防制條例第10條第1項：
施用第一級毒品者，處六月以上五年以下有期徒刑。
